【裁判字號】    97,易,4814
【裁判日期】    980206
【裁判案由】    毒品危害防制條例
【裁判全文】
臺灣臺中地方法院刑事判決  97年度易字第4814號
公  訴  人  臺灣臺中地方法院檢察署檢察官
被      告  甲○○
                    （現於臺灣臺中監獄執行中）
上列被告因毒品危害防制條例案件，經檢察官提起公訴（97年度
毒偵字第27074號）後，聲請改依協商程序而為判決，本院裁定
進行認罪協商程序，判決如下：
    主    文
甲○○連續持有第二級毒品，處有期徒刑伍月，減為有期徒刑貳
月又拾伍日，如易科罰金，以銀元參佰元即新臺幣玖佰元折算壹
日，扣案之第二級毒品MDMA貳包（含袋重各拾柒點壹貳公克、貳
點零捌公克）、陸佰貳拾玖顆均沒收銷燬之。
    犯罪事實及理由
一、甲○○基於概括犯意，先於不詳時地，自不詳年籍之成年友
    人處購入第2級毒品搖頭丸MDMA等毒品而持有之，嗣於民國
    （下同）94年4月11日下午16時45分左右，為臺中市警察局
    警員在甲○○位於臺中市○區○○路454號20樓之21之居所
    查獲，並扣得第2級毒品搖頭丸MDMA2包（含袋重各17.12公
    克、2.08公克）等物（另扣得其所有供施用第1級毒品海洛
    因所用之白色粉末7包毛重共19.8公克、供施用第2級毒品甲
    基安非他命所用之吸食器1組及供施用第1、2級毒品所用夾
    鏈袋1包，業經本院以94年度訴字第2652號判決分別宣告沒
    收銷燬及沒收；而扣得其所有供聯絡販賣毒品用之行動電話
    《含行動電話門號0000000000號之SIM卡》1支及藥勺1支，
    亦經臺灣高等法院臺中分院96年度上更 (一)字第166號判決
    宣告沒收）。再承前概括犯意，於不詳時、地，購入第2級
    毒品MDMA共629顆而持有之。嗣於94年7月1日上午4時15分左
    右，為臺中縣警察局霧峰分局警員在臺中市○○路923之2號
    「集集茶行」前之車牌號碼2V-1039號自用小客車上查獲，
    並扣得第2級毒品MDMA搖頭丸620顆等物，再於同日上午5時
    10分左右，在臺中市○○○路○段105號16樓之19住處，扣得
    第2級毒品MDMA搖頭丸9顆（本案另扣得其所有第一級毒品海
    洛因6小包含袋共重15.4公克《其中4包淨重6.71公克，空包
    裝重2.07公克，純度38.25%、純質淨重2.57公克》、甲基安
    非他命白色結晶2包含袋重共41.95公克、供其施用第二級毒
    品甲基安非他命所用之空夾鍊袋1包，其所有供販賣毒品用
    之分裝袋5包、電子磅秤1個、搗藥器1組、供其施用第2級毒
    品甲基安非他命所用之分裝袋4包等物，亦經本院以94年度
    訴字第2652號判決、臺灣高等法院臺中分院96年度上更 (
    一)字第166號判決分別宣告沒收銷燬及沒收，至扣得之第3
    級毒品K他命5包含袋重371.45公克、676.95公克、第4級毒
    品一粒眠128顆，另行移由主管機關依法沒入）。
二、認定被告犯罪事實之證據及量刑審酌之依據：
    被告甲○○於警詢、檢察官偵查及本院準備程序時之自白，
    行政院衛生署管制藥品管理局檢驗成績書2份（管檢字第
    0940006702號、0000000000號），扣案之第2級毒品MDMA
    （含袋重各17.12公克、2.08公克、629顆）。臺灣高等法院
    被告前案紀錄表1份（素行、前科、累犯之認定）。
三、本件經檢察官與被告於審判外達成協商之合意且被告已認罪
    ，其合意內容為：被告陳建維願受科刑範圍為持有第2級毒
    品部分有期徒刑5月，減為有期徒刑2月又15日，如易科罰金
    ，以銀元300元即新臺幣900元折算1日，扣案之第2級毒品
    MDMA（含袋重各17.12公克、2.08公克、629顆）均沒收銷燬
    之。經查：上開協商合意並無刑事訴訟法第455 條之4第1項
    所列情形，檢察官聲請改依協商程序而為判決，本院爰不經
    言詞辯論，於協商合意範圍內為協商判決。
四、應適用之法條：
    刑事訴訟法第455條之4第2項、第455條之8、第454條，毒品
    危害防制條例第11條第2項、第18條第1項前段，刑法第2條
    第1項、第11條、修正前刑法第56條、第41條第1項前段，刪
    除前罰金罰鍰提高標準條例第2條，中華民國96年罪犯減刑
    條例第2條第1項第3款、第7條、第9條，判決如主文。
五、本協商判決除有刑事訴訟法第455條之4第1項第1款於本訊問
    程序終結前，被告撤銷協商合意或檢察官撤回協商聲請者；
    第2款被告協商之意思非出於自由意志者；第4款被告所犯之
    罪非第455條之2第1項所定得以協商判決者；第6款被告有其
    他較重之裁判上一罪之犯罪事實者；第7款法院認應諭知免
    刑或免訴、不受理者情形之一，及違反同條第2項「法院應
    於協商合意範圍內為判決；法院為協商判決所科之刑，以宣
    告緩刑或二年以下有期徒刑、拘役或罰金為限」之規定者外
    ，不得上訴。
六、如有上開可得上訴情形，得自收受判決送達之日起10內，向
    本院提出上訴書狀，並應敘述具體理由；其未敘述上訴理由
    者，應於上訴期間屆滿後20日內向本院補提理由書（均須按
    他造當事人之人數附繕本）「切勿逕送上級法院」。
中    華    民    國    98    年     2     月    6    日
                    刑事第一庭  法  官  林宜民
以上正本證明與原本無異。
                                書記官  黃麗鈺
中    華    民    國    98    年     2     月    6    日
附錄論罪科刑法條：
毒品危害防制條例第11條
持有第一級毒品者，處3年以下有期徒刑、拘役或新臺幣5萬元以
下罰金。
持有第二級毒品者，2年以下有期徒刑、拘役或新臺幣3萬元以下
罰金。
持有專供製造或施用第一、二級毒品之器具者，處1年以下有期
徒刑、拘役或新臺幣1萬元以下罰金。
持有毒品達一定數量者，加重其刑至二分之一，其標準由行政院
定之。


司法院資訊處製作；財團法人民間司法改革基金會備份。
